臺灣高等法院刑事判決　　　　　　　　　　　　　九十三年度上訴字第一六七一號
　　上　訴　人　臺灣士林地方法院檢察署檢察官
　　上　訴　人
　　即　被　告　乙○○
　　選任辯護人　林禮模　律師
　　被　　　告　丙○○　原名.
　　選任辯護人　黃秋雄　律師
右上訴人因被告違反藥事法等案件，不服臺灣士林地方法院九十二年度訴字第六八號
，中華民國九十三年四月十四日第一審判決（起訴案號：臺灣士林地方法院檢察署九
十一年度偵字第九九號），提起上訴，本院判決如左：
    主  文
原判決撤銷。
丙○○、乙○○共同連續明知為偽藥而販賣，各處有期徒刑陸月，如易科罰金均以
佰元折算壹日。扣案之舒樂爾錠偽藥貳瓶及仿冒舒樂爾錠標籤貳紙均沒收。
    事  實
一、乙○○係址設臺北市北投區○○○路○段五七號天康大藥局之負責人，擔任藥師
　　十餘年，丙○○（原名盧弘翔）則係址設台北縣永和市○○路○段二０三號四樓
    之京茂國際事業有限公司之負責人。二人均明知丙○○所持有來源不明之「舒樂
    爾持續性膜衣錠」（下稱舒樂爾錠）係所含有效成分之名稱與核准不符之偽藥，
    且舒樂爾錠之合法代理商為仙曜有限公司（下稱仙曜公司），並非家康堡企業有
    限公司（下稱家康堡公司），竟共同基於冒用他人藥物標籤及販賣偽藥之概括犯
    意聯絡，於民國（下同）八十九年間，由丙○○提供所持有舒樂爾錠偽藥，乙○
    ○提供「家康堡公司」名稱及住址臺北市○○路二五巷二八號三樓等資料予丙○
    ○，再由丙○○委由不知情廠商印製「家康堡公司」為進口總經銷之「舒樂爾錠
    」標籤，冒用仙曜公司藥品名稱「舒樂爾錠」、許可證字號「衛署藥輸字第：12
    287號」及製造商名稱、國別「GIDES-NULIFE INC.,U.S.A.」標籤之私文書，並
    製作外盒包裝後，由丙○○於八十九年八月三日送貨二二四二瓶至乙○○處（起
    訴書誤為十二瓶），並向乙○○收取每瓶新台幣（下同）一百元之價金，乙○○
    再將之陳列於天康大藥局以每瓶六百元之價格連續販賣予不特定人而牟利，足生
    損害於仙曜公司及藥政機關對藥物管理之正確性。嗣台北市政府衛生局北投區衛
    生所於九十年一月十六日至天康大藥局抽驗外盒標示進口總經銷為家康堡公司之
    舒樂爾錠，經行政院衛生署藥物食品檢驗局檢驗結果不合格，其所含有效成分之
    名稱與核准不符，始悉上情，並扣得上開偽藥二瓶（含標籤）。
二、案經台北市政府衛生局告發台灣士林地方法院檢察署檢察官偵查起訴。
    理  由
一、前述犯罪事實，業據被告丙○○於原審及本院審理時供認不諱（見原審卷九十二
    年十二月十二日準備程序筆錄及九十三年三月二十四日審判筆錄、本院卷九十三
    年七月三十日審理筆錄），核與告發人臺北市政府衛生局指述被告丙○○所提供
    予被告乙○○之舒樂爾錠偽藥包裝盒上標籤之藥品名稱「舒樂爾錠」、許可證字
    號「衛署藥輸字第：12287號」及製造商名稱、國別「GIDES-NULIFE INC.,U.S.A
    . 」及被告乙○○於偵審中供稱伊向被告丙○○以一瓶約一百元之價格販入貼有
    家康堡公司之舒樂爾錠情節相符，且有偽藥舒樂爾錠二瓶及印有藥品名稱之包裝
    盒、標籤等物扣案可佐，而扣案之藥品經送行政院衛生署藥物食品檢驗局檢驗結
    果，認為該藥品未檢出藥品許可證所列有效成分，僅檢驗出（RIBOFLAVIN），且
    只有標示量之4.5%，又原許可證申請廠商為「仙曜有限公司」，與送驗檢體標示
    進口總經銷「家康堡企業有限公司」不符，係屬藥事法第二十條第二款之偽藥，
    有臺北市政府九十年八月八日府衛四字第九Ｏ一Ｏ二Ｏ九三ＯＯ號函附之行政院
    衛生署藥物食品檢驗局九十年五月三十一日藥檢壹字第九ＯＯ七六五三號檢驗成
    績書在卷可證；是被告丙○○之辯護人辯稱舒樂爾錠是食品而不是藥品，不受藥
    事法之拘束云云，亦無可取，本件事證明確，被告丙○○犯行堪以認定。
二、訊據上訴人即被告乙○○雖供承於右開時地向被告丙○○購得二二四二瓶「舒樂
    爾錠」銷售不諱，惟矢口否認有違反藥事法之犯行，辯稱：藥品標籤是丙○○直
    接委託包裝廠印製於藥品包裝盒上，伊未提供家康堡公司名稱給丙○○使用，伊
    不知道包裝盒內的藥品來源及其成分，亦不知是偽藥云云。然查：(一)右揭犯罪事
    實，業據同案被告丙○○於偵審時自白不諱，核與告發人臺北市政府衛生局指述
    情節相符，並有臺北市九十年八月八日府衛四字第九Ｏ一Ｏ二Ｏ九三ＯＯ號函附
    之藥物檢查現場紀錄表、藥品許可證查詢單、談話紀錄、工作日記表、行政院衛
    生署藥物食品檢驗局檢驗成績書等在卷可稽（見九十年度他字第一七四三號偵查
    卷第六頁至二十五頁）。(二)被告乙○○於偵查中供稱：「（盧弘翔〈即丙○○〉
    如何介紹舒樂爾錠？）他自己告訴我，他有舒樂爾錠，價格低廉」、「（他是否
    拿出許可證？）沒有，他第一次來沒帶貨品給我，確定我要賣時，他才拿有包裝
    的來」、「（藥品的紅光銀底標籤是否拿到貨品即有？）是的，上面的家康堡公
    司及我家住址（清江路）是當初我們口頭談的，但還沒有確定由何家代理」、「
    （當初盧弘翔如何說藥品來源？）沒說來源，只是說可提供廉價的藥」、「是丙
    ○○給我的，是我向他買的，一瓶約一百元，我忘了他何時賣我了」、「（買藥
    何用？）進貨為了銷貨用，當時因緊張才說是樣品」、「（任藥師多久？）十幾
    年了」等語（見九十年度他字第一七四三號偵查卷第三三頁、第五九頁）；且被
    告乙○○於原審審理時供承一般的舒樂爾錠都會在藥丸上打上「Ｓ」，而臺北市
    政府衛生局在被告乙○○所經營之天康大藥局內查扣之舒樂爾錠藥品，經原審當
    庭勘驗扣案之舒樂爾錠其上沒有打上「Ｓ」（見原審卷九十三年三月二十四日審
    判筆錄）；又證人甲○○即爵信公司之總經理於本院審理時證稱：「我們只負責
    作分裝，包裝盒不是我們印的，包裝盒是他們印好，他們只是拿藥來，給我們分
    裝」等語（見本院卷九十三年七月三十日審理筆錄），足徵被告乙○○明知被告
    丙○○所持有之舒樂爾錠係來源不明之偽藥，及確有提供「家康堡公司」名稱及
    自家住址等資料予被告丙○○，再由丙○○委由不詳廠商印製「家康堡公司」為
    進口總經銷之「舒樂爾錠」標籤，冒用仙曜公司藥品名稱「舒樂爾錠」、許可證
    字號「衛署藥輸字第：12287號」及製造商名稱、國別「GIDES-NULIFENC.,U.S.A
    . 」之標籤，並製作外盒包裝後，以每瓶約一百元之價格，提供予被告乙○○二
    二四二瓶舒樂爾錠偽藥等事實無疑。(三)被告丙○○確有告知被告乙○○上開舒樂
    爾錠是伊從美國帶回，臺灣尚未核准販售之事實，業據被告丙○○於九十年九月
    十九日偵查中供稱：舒樂爾錠是伊從美國帶回來，八十九年十二月全部交給乙○
    ○，伊告訴乙○○這是樣品，請他試試看，可以的話，再請美國報價，另伊公司
    不能進口藥品，只能進口食品等語（見九十年度他字第一七四三號偵查卷第五十
    至五一頁），及於九十二年四月三十日原審調查供稱：伊有告訴乙○○這是從美
    國帶回來，臺灣尚未核准等語明確（見當日訊問筆錄第四頁）。是被告丙○○既
    有告訴被告乙○○伊從美國帶回來之舒樂爾錠在臺灣尚未核准，則被告乙○○焉
    有不知是偽藥之理？被告丙○○嗣於審理時翻異前詞，供稱：乙○○不知是偽藥
    云云，應係迴護被告乙○○所為不實之供述，不足採信，自應以前述供詞較為可
    採。(四)被告乙○○向被告丙○○購入之前開舒樂爾錠偽藥陳列在天康藥局販售，
    已大部分售出，尚有七瓶未賣出等情，有臺北市政府衛生局北投區衛生所藥物檢
    查現場紀錄表在卷可參，並經證人林郁真即被告乙○○之受僱人於偵查中證稱：
    「（提示舒樂爾錠是否妳們藥局賣出？）是的，標籤上天康藥局字樣是我們打上
    去的條碼，藥局的助理都曾貼過，每一瓶都要貼上去即表示要販賣，賣出時會刷
    條碼」、「（扣案的在何處查到？）在架上查到，賣出多少我忘記了」、「（何
    人決定進貨？）乙○○」等語；證人吳家儀即被告乙○○之受僱人於偵查中證稱
    ：「（上面的標籤是妳們天康藥局打上去的？）是的，這是要販賣的，都是整瓶
    的」、「（賣出去多少？）不記得，但有賣出去過」等語明確（見九十年度他字
    第一七四三號偵查卷第五六至五八頁），互核證人證述情節相符，顯見被告確已
    販出舒樂爾錠偽藥甚明。(五)被告乙○○於本院審理時供稱：「收據證明八十九年
    八月三日我就向被告盧買了兩千多瓶的舒樂爾錠，我現在才找到，以前沒找到，
    所謂的樣品十二瓶是我以前說謊．．．是由爵信分裝廠送過來給我．．．」等語
    ；而被告丙○○亦坦承：「有賣給他．．．先有十二瓶樣品給蔡藥師看過，他說
    可以，以後就給他賣，樣品是在八十九年八月三日之前拿給蔡藥師看，問他好不
    好，當初蔡藥師同意印這個地址，家康堡及這個地址是蔡藥師講的，也是他同意
    ，後來就照樣印，第一批就是八月三日賣給他．．．」、「家康堡是誰我不認得
    ，也從來沒有見過，這個住址電話都是蔡藥師跟我說的，八十九年八月三日我賣
    給他兩千多瓶，並不是提供十二瓶的樣品」等語（見本院卷九十三年七月三十日
    審理筆錄）；此外，並有被告乙○○提供之八十九年八月三日之送貨單一紙在卷
    可稽。可知，被告丙○○於八十九年八月三日就已將二二四二瓶之偽藥舒樂爾錠
    販給被告乙○○，而被告乙○○就上開舒樂爾錠是偽藥一事亦知之甚詳，是被告
    乙○○辯稱不知係偽藥云云，委無足採。(六)扣案之舒樂爾錠二瓶經送行政院衛生
    署藥物食品檢驗局檢驗結果，認為該藥品未檢出藥品許可證所列有效成分，僅檢
    驗出（RIBOFLAVIN），且只有標示量之4.5%，又製造廠與藥品許可證原核准之原
    製造廠不符，係屬藥事法第二十條第二款之偽藥，有臺北市政府九十年八月八日
    府衛四字第九Ｏ一Ｏ二Ｏ九三ＯＯ號函附之行政院衛生署藥物食品檢驗局九十年
    五月三十一日藥檢壹字第九ＯＯ七六五三號檢驗成績書在卷可證。又舒樂爾錠藥
    物之合法代理商為仙曜有限公司，藥品許可證字號為衛署藥輸字第一二二八七號
    ，亦有藥品許可證查詢單在卷可憑。(七)綜上所述，被告乙○○上開辯解，應係畏
    罪卸責之詞，不足採信。本件事證明確，被告乙○○明知為偽藥而販賣等犯行同
    堪認定。
三、按藥物標籤係用以說明藥物名稱、許可證字號、製造商名稱及國別等為進口商或
    經銷商所製作之文書，屬私文書之一種。核被告丙○○、乙○○冒用仙曜公司舒
    樂爾錠藥物標籤而販賣舒樂爾錠偽藥之行為，均係犯藥事法第八十六條第一項之
    冒用他人藥物標籤罪、第二項之明知冒用他人藥物標籤之藥物而販賣罪、第八十
    三條第一項之明知為偽藥而販賣罪及刑法第二百十六條、第二百十條之行使偽造
    私文書罪。查被告於行為後，藥事法第八十三條業於九十三年四月二十一日經修
    正生效，修正後之新法第八十三條第一項，提高其法定本刑為七年以下有期徒刑
    ，得併科新臺幣五百萬元以下罰金，茲比較新舊法結果，自以修正前之舊法較有
    利於被告，依刑法第二條第一項但書規定，自應適用最有利於被告之修正前藥事
    法第八十三條第一項規定，為本件論罪科刑之依據。被告等偽造私文書之低度行
    為應為行使之高度行為所吸收，不另論罪。公訴人就被告二人犯刑法第二百十六
    條、第二百十條之行使偽造私文書部分之事實，雖未起訴，然因此部分之事實與
    已起訴部分有裁判上一罪之關係，為起訴效力所及，基於審判不可分原則，本院
    自應併予審判。被告二人就冒用他人藥物標籤、明知係冒用他人藥物標籤之藥物
    而販賣及明知為偽藥而販賣暨行使偽造私文書之犯行，有犯意聯絡及行為分擔，
    皆為共同正犯。渠等委由不知情之廠商印製他人藥物標籤之行為，為間接正犯。
    被告二人之行為同時觸犯販賣冒用他人藥物標籤之藥物、販賣偽藥罪及行使偽造
    私文書罪，為想像競合犯，依刑法第五十五條規定從一重之販賣偽藥罪處斷。而
    被告二人冒用他人藥物標籤之目的在販賣偽藥，所犯上開二罪，有方法結果之牽
    連關係，依刑法第五十五條規定從一重之明知為偽藥而販賣論處。又被告二人對
    外販賣上開偽藥於不特定之消費大眾之犯行，時間緊接，手法相同，所犯之罪名
    及基本犯罪構成要件均相同，顯係基於概括犯意反覆為之，為連續犯，應依刑法
    第五十六條之規定，論以一罪並加重其刑。原審對被告予以論罪科刑，固非無見
    ，惟查：(一)被告共同連續對外販賣偽藥，時間緊接，所犯罪名及犯罪構成要件相
    同，顯係基於概括犯意反覆為之，原判決未論以連續犯，並依法加重其刑，容有
    未洽；(二)又被告乙○○坦承係於八十九年八月三日向被告丙○○販入偽藥二二四
    二瓶以供販賣，並為被告丙○○所是認，已如前述，原判決認定被告二人僅販買
    十二瓶之偽藥，自有未當；(三)又被告犯罪後，藥事法第八十三條第一項已於九十
    三年四月二十一日修正生效，已如前述，原判決未及比較新舊法之適用，亦有未
    合。被告乙○○上訴仍執陳詞否認犯罪，固無可取；檢察官上訴以原審量刑並宣
    告緩刑為過輕而指摘原判決不當，則有理由，原判決既有上開可議而無可維持，
    應予撤銷改判。爰審酌被告等販賣偽藥牟利，有損藥物管理之公信，危害國民大
    眾健康，其販賣數量達二千多瓶，及被告丙○○為供藥大盤商，但犯後坦承犯行
    ，態度良好，被告乙○○則飾詞否認犯行等一切情狀，各量處如主文所示之刑，
    並諭知易科罰金之折算標準。扣案之舒樂爾錠偽藥二瓶及仿冒舒樂爾錠標籤二紙
    ，係共同被告所有供犯罪所用之物，應依刑法第三十八條第一項第二款規定宣告
    沒收。
四、公訴意旨另以：被告乙○○、丙○○均明知丙○○所持有來源不明之舒樂爾錠，
    係所含有效成分之名稱與核准不符之偽藥，且舒樂爾錠之合法代理商為仙曜公司
    ，並非聯儷公司，二人竟共同基於冒用他人藥物標籤之犯意聯絡，於九十年間，
    由被告丙○○委託不詳包裝廠印製聯儷公司為代理商之標籤，並製作外盒包裝後
    ，以一瓶約一百一十元之價格，售予乙○○四千多瓶舒樂爾錠偽藥，乙○○將之
    陳列於天康大藥局販售予不特定人使用。嗣經臺灣士林地方法院檢察署檢察官將
    乙○○庭呈外盒標示代理商為聯儷公司之舒樂爾錠送驗結果，其所含有效成分之
    名稱與核准不符，始悉上情，因認被告乙○○、丙○○共同涉犯藥事法第八十六
    條第一項之冒用他人藥物標籤罪嫌、第二項之明知係冒用他人藥物標籤之藥物而
    販賣罪嫌、第八十三條第一項之明知為偽藥而販賣罪嫌。訊據被告乙○○、丙○
    ○均堅決否認有違反藥事法之犯行，被告乙○○辯稱：伊購買舒樂爾錠藥品是丙
    ○○向愷普公司劉茗霏購買並包裝完成後，直接送至伊處，因此對於藥品成分是
    否符合規定，伊並不知情，且包裝盒上亦均依法標示衛生署的藥品許可證字號，
    伊如何明知該藥品係偽藥及冒用他人藥物標籤等語；被告丙○○則辯稱：四千多
    瓶聯儷公司舒樂爾錠藥品是愷普公司負責人劉茗霏強迫伊購買，伊沒有犯罪等語
    。經查：(一)按藥事法第八十三條第一項之明知偽藥而販賣及同法第八十六條第二
    項之明知冒用他人藥物標籤之藥物而販賣，均係以「明知」為犯罪構成要件，質
    言之，行為人所販賣者為冒用他人藥物之標籤之偽藥，必以其主觀上對所販賣之
    藥品為偽藥之事實，自始即有明確之認識始足當之。此依最高法院七十四年台上
    字第九一八號判決，認「藥商藥物管理法第七十三條第一項之販賣禁藥罪，除有
    販賣之行為外，並以行為人明知其為禁藥而販賣為構成要件，此項確定故意既於
    構成犯罪事實之一部，自應依證據認定之，不能僅以客觀上存在之事實，即推定
    有前項故意」等情觀之，即可明瞭。(二)被告丙○○售予被告乙○○四千多瓶舒樂
    爾錠，該舒樂爾錠係經愷普公司之業務員至天康藥局發現上述十二瓶舒樂爾錠偽
    藥，向天康藥局購得二瓶為偽藥檢舉，並藉此透過聯儷公司負責人李昭昌向被告
    丙○○放話，發現被告丙○○販賣偽藥，要脅其購買愷普公司之舒樂爾錠三十萬
    粒等情，業據被告丙○○供述綦詳，核與證人李昭昌於原審調查時證稱：「（因
    何事介紹他們認識？）因為舒樂爾錠才認識的」、「（劉賣給盧參拾萬顆舒樂爾
    錠時，有無恐嚇脅迫盧指稱盧賣假藥？）有這件事」、「劉有無說如果向她買參
    拾萬顆的藥就可以擺平盧的官司？）是的」、「（盧是否因為怕賣假藥被追究，
    同意買參拾萬顆的藥？）是的」、「（你為何知道盧有被脅迫而買參拾萬顆的藥
    ？）劉跟我說盧賣假藥，我就傳達劉的訊息給盧，盧也有直接與劉聯絡」、「（
    電話中傳達何訊息？）劉說，我們是生意人，就是跟劉買一批貨，就可以解決這
    件事」、「（第一次談的內容為何？）第一次是談盧賣舒樂爾錠的事，第二次談
    買賣契約簽訂的條件，第三次就正式簽約」等語相符（見原審九十二年八月七日
    訊問筆錄第七頁至九頁、第十二頁至十四頁）。再稽之證人劉茗霏於偵查中證稱
    ：「（愷普之負責人？）是，從設立至今均是」、「（這批舒樂爾錠何來？）跟
    美國進口的，郝景平先生授權我進口，因他有取得百分之五十之仙曜股權，故我
    向他買，陸續進了很多批」等語（見九十一年度偵字第九九號偵查卷第二七至二
    八頁）；於原審調查時證稱：「（愷普公司所賣的舒樂爾錠來源何處？）向美國
    廠買的，公司名是GIDES-NULIFE，愷普公司有經過核准而輸入」、「（在臺灣是
    否取得販賣的權利？）在臺灣有經核准販賣」等語，復有買賣協議書及切結書各
    一紙在卷可佐，足徵被告丙○○係為擺平被檢舉販賣偽藥事件（劉茗霏係檢舉人
    ），急於脫罪，始同意向劉茗霏購買舒樂爾錠三十萬粒，倘劉茗霏所販賣之舒樂
    爾錠係偽藥，被告丙○○豈有再干犯明知偽藥而販賣罪之理。是被告丙○○在主
    觀上對劉茗霏所販賣之舒樂爾錠自始是否為偽藥應無明確之認識，尚難以該舒樂
    爾錠嗣經檢驗係有效成分之名稱與核准不符之偽藥，而推定其有明知係偽藥而販
    賣之確定故意。(三)舒樂爾錠外盒上之標籤，係經李昭昌及劉茗霏二人商定後印製
    寄給被告丙○○，費用由被告丙○○給付等情，業據證人李昭昌於原審調查時證
    稱：「（你是否聯儷公司之負責人？）是」、「（系爭標籤，前次愷普公司的惠
    小姐到庭證述：這個標籤你叫愷普公司印製，再寄給你，是否如此？）這個標籤
    是愷普公司印的」、「（參拾萬顆的包裝，是否如庭上的包裝？）有的。這個商
    標是愷普公司的商標，瓶腹的標籤也是愷普公司的標籤」、「（關於標籤的印製
    ，劉有無跟盧說她是唯一之進口商，所以標籤要經過她同意？）這個標籤是她委
    託印刷廠印製的，但是由盧付款」、「（你跟劉買時，條件是否亦是如此？）這
    是條件之一，劉當時有說可以幫忙盧印，但付款由盧付款，標籤是劉擬定的，我
    、盧有跟劉確認過」、「（劉有無提到標籤的事情？）標籤的事，是在辦公室談
    的，跟劉買的一千顆包裝根本不能賣，所以標籤是劉印製」、「（談買賣時有無
    談到標籤？）參拾萬顆是壹佰零伍萬元，但不包括標籤的價款，標籤印好之後由
    盧付款」、「（標籤內容、型式由誰決定的？）內容、型式由我與劉決定的」、
    「（你與劉決定標籤的內容、型式時，盧有無在場？）他沒有在場，標籤是我跟
    劉決定就印了，藥品的標籤誰也不能亂印，主要是劉要賣參拾顆給盧」、「（以
    聯儷公司當代理商，是你決定及同意的？）是的」等語（見原審卷九十二年八月
    七日訊問筆錄第七頁、第十頁至十六頁），足徵「進口經銷商為聯儷公司之舒樂
    爾錠標籤」係證人劉茗霏與李昭昌共同決定標籤內容及型式印製，被告丙○○僅
    對於其二人決定之標籤內容認同並同意付款，尚難據此推定被告丙○○有冒用仙
    曜公司舒樂爾錠標籤之犯意及行為。(四)按「藥物之標籤、仿單或包裝應依核准，
    分別刊載左列事項：一、廠商名稱及地址．．．」、「商品經包裝出售者，應於
    包裝上標明左列事項：．．．二、廠商名稱及地址，其為進口者，並應加註進口
    廠商之名稱及地址。」，藥事法第七十五條、商品標示法第八條分別定有明文。
    查被告丙○○向愷普公司負責人劉茗霏購買三十萬粒舒樂爾錠，經分裝廠分裝後
    ，直接將包裝好之舒樂爾錠送至被告乙○○之天康大藥局，業據被告丙○○於偵
    審時供述明確，被告乙○○對藥品包裝盒之印製情形既不知情，即難認被告乙○
    ○有冒用他人標籤之犯行。又藥品包裝盒上已依法標示該藥品之「衛生署許可字
    號：１２２８７號」及「進口經銷商名稱：聯儷國際企業有限公司」，應可證明
    藥品為合格藥品，被告乙○○為藥師並經營藥局，但就所購進之藥品僅能從藥品
    包裝外觀觀察，對於包裝盒內藥品的成分為何，無從得知，須將藥品送有關機構
    檢驗始能得知藥品有效成分，而通常對於藥品內容之成分瑕疵應由提供藥品之經
    銷商負責，藥局僅負責銷售而已，故被告乙○○向被告丙○○所購買之「聯儷公
    司」舒樂爾錠是否為偽藥，應非知情。(五)綜上所述，公訴人所舉證據尚不足以證
    明被告乙○○、丙○○有冒用他人藥物標籤、明知係冒用他人藥物標籤之藥物而
    販賣及明知為偽藥而販賣之犯行。此外，復查無其他積極證據足以證明被告二人
    確有公訴人所指之犯行，惟公訴意旨認為此部分行為與前揭有罪部分，有裁判上
    一罪之連續關係，爰不另為無罪之諭知，併此敘明。
據上論斷，依刑事訴訟法第三百六十九條第一項前段、第三百六十四條、第二百九十
九條第一項前段，修正前藥事法第八十三條第一項、第八十六條第一項、第二項，刑
法第十一條前段、第二條第一項但書、第二十八條、第五十六條、第二百十六條、第
二百十條、第五十五條、第四十一條第一項前段、第三十八條第一項第二款，罰金罰
鍰提高標準條例第二條，判決如主文。
本案經檢察官田炳麟到庭執行職務。
中　　　華　　　民　　　國　　九十三　　年　　　八　　　月　　 十三 　　日
                              臺灣高等法院刑事第十二庭
                                    審判長法　官  劉  景  星
                                          法　官  黃  金  富
                                          法　官  陳  志  洋
右正本證明與原本無異。
如不服本判決應於收受送達後十日內向本院提出上訴書狀，其未敘述上訴之理由者並
得於提起上訴後十日內向本院補提理由書（均須按他造當事人之人數附繕本）。
                                          書記官  王  韻  雅
中　　　華　　　民　　　國　　九十三　　年　　　八　　　月　　 十六 　　日
附錄：本案論罪科刑法條全文
（修正前）藥事法第八十三條
明知為偽藥或禁藥，而販賣、供應、調劑、運送、寄藏、牙保、轉讓或意圖販賣而陳
列者，處五年以下有期徒刑，得併科新台幣十萬元以下罰金。
犯前項之罪，因而致人於死者，處七年以上有期徒刑，致重傷者，處一年以上七年以
下有期徒刑。
因過失犯第一項之罪者，處一年以下有期徒刑、拘役或新台幣十萬元以下罰金。
第一項之未遂犯罰之。
藥事法第八十六條
擅用或冒用他人藥物之名稱、仿單或標籤者，處一年以下有期徒刑、拘役或科或併科
新台幣五萬元以下罰金。
明知為前項之藥物而輸入、販賣、供應、調劑、運送、寄藏、牙保、轉讓或意圖販賣
而陳列者，處六月以下有期徒刑、拘役或科或併科新台幣三萬元以下罰金。
刑法第二百十六條
行使第二百十條至第二百十五條之文書者，依偽造、變造文書或登載不實事項或使登
載不實事項之規定處斷。
刑法第二百十條
偽造、變造私文書，足以生損害於公眾或他人者，處五年以下有期徒刑。
